# SOS!!!! 求助各位老师关于 ppp项目无形资产模式还是混合模式的选择

提问人：khyung 时间：2022-07-09 13:42:10
求助各位老师，关于PPP项目计量模式的问题。
A公司与政府签订PPP项目特许经营协议约定：本项目总投资约18.36亿元。投融资结构为：社会资本方独资设立项目公司，项目资本金占建设投资的30%(约 51927 万元)，融资占比70%(约121163 万元)。本项目的回报机制采用政府付费的方式，分为可用性付费（工程建设成本返还）和绩效付费（每年运营费用）两部分。
运营期绩效评价方案为工程建设成本的30%和全部运营费用与绩效评价结果挂钩，即工程建设成本的70%部分可以不参与考核，政府每年会支付确定的金额。70%不参与考核部分融资利率，随中国人民银行贷款基准利率（ 5 年期以上）调整而调整，投标人百分比报价不变。
求助：请问各位老师，该项目可用性付费有可变部分和不变部分，是否符合混合模式适用条件，是否有实际处理案例可作参考，谢谢！

回答人：chenyiwei
理论上，区分PPP项目无形资产模式和金融资产模式的最根本标准是需求风险（即社会公众对PPP项目资产所提供的公共服务需求不足，导致项目资产投资无法回收的风险）由谁承担。如果该风险完全由政府方承担则为金融资产模式；完全由社会资本方承担则为无形资产模式；双方共担则为混合模式。
就本案例而言，应关注由考核结果确定的30%部分所依据的“绩效评价指标”具体是什么。如果该指标与该PPP项目资产所提供的公共服务的数量（例如污水处理量、垃圾焚烧处理量等）无关，则仍然整体上适用金融资产模式，不涉及无形资产成份。如果该绩效评价指标与该PPP项目资产所提供的公共服务的数量相关的，则可以认为是混合模式。

提问人：khyung 时间：2022-07-19 12:28:18
感谢陈版主，还有一个问题想请教您，目前政府竣工审计还未结束，数据都是根据项目预算暂估，在这个时点如果采用混合模式，数据没有证据支撑。现在能否暂按无形资产模式进行账务处理，政府竣工审计结束后确定了可用性付费金额，再按照混合模式进行追溯调整，这样是否可行呢？模式转换了是属于会计政策变更还是会计估计变更亦或是前期差错更正呢？

回答人：chenyiwei
理论上是不可以的。审价结果的不确定性应通过运用可变对价的原则来体现，但并不能因此否认应采用金融资产模式。